臺灣桃園地方法院民事裁定　八十八年度訴字第一七五一號
　　原　　　告　壬○○
　　　　　　　　辛○○
　　　　　　　　庚○○
　　　　　　　　子○○
　　　　　　　　癸○○
　　　　　　　　甲○○○
　　　　　　　　戊○○○
　　　　　　　　己○○
　　複　代理人　林柏峰
　　　　　　　　陳蓓蘭
　　　　　　　　郭宸華
　　被　　　告　丁○○
　　　　　　　　丙○○
　　追 加 被告　游阿貴
右當事人間請求拆屋還地事件，原告為訴之追加，本院裁定如左：
    主      文
原告追加之訴駁回。
訴訟費用由原告負擔。
    理      由
一、按訴狀送達後，原告不得將原訴變更或追加他訴，民事訴訟法第二百五十五條第
    一項定有明文。
二、本件據原告起訴狀所載，係提起拆屋還地之訴，聲明求為被告乙○、丁○○、丙
    ○○應將坐落桃園縣大園鄉○○段拔子林小段七十之五地號地上物拆除，將基地
    交還原告之判決，而自民國（下同）八十八年十一月四日起之言詞辯論程序，兩
    造均係就此項聲明為辯論，嗣乙○於八十九年三月四日死亡，由游阿貴、游罕具
    狀聲明承受訴訟，然原告於本院審理中撤回對承受訴訟人游阿貴、游罕之起訴（
    請見本院九十年九月十一日言詞辯論筆錄），並減縮訴之聲明為(一)被告丁○○應
    將坐落桃園縣大園鄉○○段拔子林小段七十之五地號土地內如附圖所示編號五、
    七部分，面積合計七十九平方公尺之建物拆除，將土地回復原狀返還原告；(二)被
    告丙○○應將坐落桃園縣大園鄉○○段拔子林小段七十之五地號土地內如附圖所
    示編號二、四部分，面積合計二百三十五平方公尺之建物拆除，將土地回復原狀
    返還原告。又被告於審理中多次抗辯系爭建物為游阿往、乙○所興建，並於九十
    年七月十二日提出乙○、游罕、游阿貴之戶籍謄本，則原告至遲於斯時已得知悉
    被告丁○○並非附圖所示編號五、七部分建物之事實上處分權人，竟於九十一年
    十二月十一日本院最後一次（第十七次）言詞辯論期日始以游阿貴始為附圖所示
    編號五、七部分建物之所有權人，追加游阿貴為被告，聲請求為判決：(一)被告丁
    ○○及游阿貴應連帶將坐落桃園縣大園鄉○○段拔子林小段七十之五地號土地內
    如附圖所示編號五、七面積合計七十九平方公尺之建物拆除，將土地回復原狀返
    還原告；(二)被告丙○○應將編號二、四面積合計二百三十五平方公尺之建物拆除
    ，將土地回復原狀返還原告。
三、查本件原告未於起訴前就系爭建物之事實上處分權歸屬查明清楚，即應受不利之
    認定，嗣於九十年七月十二日本院審理中已得知悉被告丙○○並非事實上處分權
    人，竟於同年九月十一日撤回對游阿貴即乙○之成受訴訟人之起訴，並於嗣後多
    次言詞辯論其日均僅請求被告丙○○、丁○○拆屋還地，而於本院最後一次言詞
    辯論期日始以游阿貴為附圖編號五、七部分建物之事實上處分權人，追加其為被
    告。惟原告所欲追加之被告游阿貴雖為被告丙○○之配偶，然渠等二人於法律上
    係屬各別之個體，所得據以主張之防禦方法並不當然相同，且就追加被告游阿貴
    部分仍需重行送達，而原告原主張前揭房屋為被告丙○○所有，嗣改稱該房屋為
    游阿貴所有，其基礎事實顯不相同，又本件原訴證據調查既已完臻，可行辯論終
    結，若准許原告追加，徒使訴訟之終結延滯，且其訴訟標的復無對於游阿貴及被
    告丙○○必須合一確定之情形，又非屬民事訴訟法第二百五十五條第一項第一款
    至第七款之情形，而被告亦當庭表明不同意原告為訴之追加，自不應准許。
四、依民事訴訟法第二百四十九條第一項第六款、第九十五條、第七十八條，裁定如
    主文。
中　　　華　　　民　　　國　　九十一　　年　　 十二 　　月　　三十一　　日
                                    臺灣桃園地方法院民事第二庭
~B法　　　官　劉佩宜
右為正本係照原本作成
如對本裁定抗告須於裁定送達後十日內向本院提出抗告狀
中　　　華　　　民　　　國　　九十一　　年　　 十二　　 月　　 三十一　 日
~B法院書記官　徐永本
